【裁判字號】    97,交聲,904
【裁判日期】    980320
【裁判案由】    聲明異議
【裁判全文】
臺灣臺南地方法院交通事件裁定         97年度交聲字第904號
移送機關    交通部公路總局嘉義區監理所臺南監理站
受處分人    甲○○
上列受處分人因違反道路交通管理處罰條例案件，對於交通部公
路總局嘉義區監理所臺南監理站民國97年9月2日所為之裁決處分
（處分案號：嘉監南字第裁74-MM0000000號），聲明異議，本院
裁定如下：
    主  文
異議駁回。
    理  由
一、原處分意旨略以：受處分人即異議人甲○○（下稱異議人）
    遭警舉發，於民國（下同）97年7月17日8時40分，駕駛牌照
    號碼6779-FU號自用一般小客車，在臺南縣臺1線北上近新港
    社大道路口，因行駛機車慢車道右側（利用右肩）違規超車
    ，嗣經交通部公路總局嘉義區監理所臺南監理站（下稱移送
    機關）以異議人在前行車之右側超車，依道路交通管理處罰
    條例第47條第3款、第63條第1項第1款及違反道路交通管理
    事件統一裁罰標準表等規定，裁處罰緩新臺幣1,200元，並
    記違規點數1點等處分。
二、異議意旨略以：系爭路口前方約300公尺，其豎立告示牌標
    示「內側車道7-9時僅准左轉車輛使用」，又前方100公尺則
    豎立告示牌標示「中間車道7-9時僅准左轉車使用」，故異
    議人行駛最右車道直行北上，符合交通標示，本件係因交通
    標誌標示不清而受罰，為此聲明異議，請求撤銷原處分云云
    。
三、按汽車駕駛人超車時，在前行車之右側超車，或超車時未保
    持適當之間隔，或未行至安全距離即行駛入原行路線者，處
    新臺幣1,200元以上2,400元以下罰鍰；並記違規點數1點；
    道路交通管理處罰條例第47條第3款及第63條第1項第1款分
    別定有明文。
四、經查：
（一）移送機關指稱異議人於上開時、地駕駛牌照號碼6779-FU
      號自用一般小客車，在前行車之右側超車之違規行為，有
      臺南縣警察局97年7月17日南縣警交字第MM0000000號舉發
      違反道路交通管理事件通知單1份、採證照片1幀附卷可憑
      ，且經當庭勘驗錄影光碟，異議人確實行駛機慢車道違
      規超車無訛，有勘驗筆錄可佐（見本院卷第21頁），故異
      議人之違規行為洵堪認定。
（二）異議人雖辯稱：系爭路口前方約300公尺，其豎立告示牌
      標示「內側車道7-9時僅准左轉車輛使用」，又前方100公
      尺則豎立告示牌標示「中間車道7-9時僅准左轉車使用」
      ，該交通號誌標示不清云云，惟依上開採證照片及錄影光
      碟可知，系爭道路有2條汽車快車道及1條機車慢車道，因
      此若欲左轉，自只能行駛內側之快車道。基此，於爭路口
      前方約300公尺處之標誌標示「內側車道7-9時僅准左轉車
      輛使用」，並無錯誤可言；又至路口時，左側多一條左轉
      車道乙節，業據證人即本件舉發員警陳志言結證綦詳（參
      本院卷第20頁），且為異議人所不爭（同前卷第21頁），
      則前揭內側車道即變為中間車道亦屬明確，是該路口前方
      100公尺則豎立告示牌標示「中間車道7-9時僅准左轉車使
      用」，該標誌亦無錯誤或有不清之處亦明。
（三）按快慢車道分隔線，用以指示快車道外側邊緣之位置，劃
      分快車道與慢車道之界線，其線型為白實線，線寬為10公
      分。又四輪以上汽車在劃有快慢車道分隔線之道路行駛，
      除起駛、準備轉彎、準備停車或臨時停車，不得行駛慢車
      道，道路交通標誌標線號誌設置規則第183之1條及道路交
      通安全規則第95條第2項，分別定有明文。系爭路段車道
      線既劃分明確，且異議人領得駕駛執照，自無不知除起駛
      、準備轉彎、準備停車或臨時停車，不得行駛慢車道之理
      ，異議人明知不可行駛之車道而仍執意行駛，即有可責性
      ，是其辯稱：係標誌不清才會受罰云云，顯為卸責之詞，
      不足採信。
五、綜上所述，異議人於前述時、地之違規事實既可認定，原處
    分機關裁處異議人罰鍰1,200元，並記違規點數1點，經核於
    法尚無違誤，異議人異議內容，並無理由，應予駁回。
六、據上論斷，應依道路交通案件處理辦法第19條，裁定如主文
中    華    民    國    98    年    3     月    20    日
                  交通法庭   法  官  廖建彥
以上正本證明與原本無異。
如不服本裁定應於送達後5日內向本院提出抗告狀（應附繕本）
。
                             書記官  吳揆滿
中    華    民    國    98    年    3     月    20    日


司法院資訊處製作；財團法人民間司法改革基金會備份。
